臺灣臺中地方法院民事簡易判決
111年度豐簡字第215號
原      告  富邦產物保險股份有限公司

法定代理人  賴榮崇  
訴訟代理人  林揚軒  
被      告  何梓森  


上列當事人間請求侵權行為損害賠償(交通)事件，本院於民國11
1年5月3日言詞辯論終結，判決如下：
    主      文
被告應給付原告新臺幣111,620元，及自民國111年4月28日起至
清償日止，按年息百分之5計算之利息。
訴訟費用由被告負擔。
本判決得假執行。
    事實及理由
壹、程序事項：
一、按當事人之法定代理人代理權消滅者，訴訟程序在有法定代
    理人承受其訴訟以前，當然停止；第168條、第169條第1項
    及第170條至前條之規定，於有訴訟代理人時不適用之；第1
    68條至第172條及前條所定之承受訴訟人，於得為承受時，
    應即為承受之聲明；訴訟程序於裁判送達後當然停止者，其
    承受訴訟之聲明，由為裁判之原法院裁定之，民事訴訟法第
    170條、第173條前段、第175條第1項、第177條第3項、分別
    定有明文。查原告之法定代理人原為羅建明，嗣變更為甲○○
    ，本院且於民國111年5月5日裁定甲○○承受訴訟，合先敘明
    。
二、被告經合法通知，未於言詞辯論期日到場，核無民事訴訟法
    第386條各款所列情形，應依原告之聲請，由其一造辯論而
    為判決。
貳、實體事項：
一、原告主張：被告於民國108年12月24日21時31分許，駕駛車
    牌號碼0000-00號自用小貨車，於臺中市○○區○○路0段000號
    前，因倒車不慎，致碰撞由原告所承保、訴外人柯絜曦所有
    ，並由訴外人江家銘駕駛之BCS-2959號自用小客車（下稱系
    爭車輛），造成系爭車輛受損（下稱系爭事故），經送修後
    共支出修理費用新臺幣（下同）135,612元，業經原告依保
    險契約賠付，爰依保險法第53條及侵權行為之法律關係，請
    求被告賠償原告系爭車輛修理費用111,620元（已扣除零件
    折舊）等語，並聲明：被告應給付原告111,620元，及自起
    訴狀繕本送達翌日起至清償日止，按年息百分之5計算之利
    息。
二、被告未於言詞辯論期日到場，亦未提出書狀作何聲明或陳述
    。
三、本院得心證之理由：
  ㈠原告主張被告於上揭時、地駕駛車輛，因倒車不慎，致碰撞
    系爭車輛，造成系爭車輛受損，經送修後共支出修理費用13
    5,612元，原告並已賠付完畢之事實，業據其提出臺中市政
    府警察局道路交通事故初步分析研判表、道路交通事故現場
    圖、當事人登記聯單、系爭車輛行車執照、汽(機)車險理賠
    申請書、英屬維京群島商太古國際汽車股份有限公司台灣分
    公司估價單、服務維修費清單、系爭車輛毀損照片、電子發
    票證明聯等為證（見本院卷第21至47頁）；並經本院依職權
    向臺中市政府警察局大雅分局調取系爭事故相關資料核閱屬
    實（見本院卷第65至91頁、第111至121頁）；而被告經本院
    合法通知，未於言詞辯論期日到場，復未提出任何書狀爭執
    ，是本院依調查證據之結果，堪信原告之主張為真實。
  ㈡按因故意或過失，不法侵害他人之權利者，負損害賠償責任
    ；不法毀損他人之物者，被害人得請求賠償其物因毀損所減
    少之價額。民法第184條第1項前段、第196條分別定有明文
    。復按汽車倒車時，應依下列規定：二、應顯示倒車燈光或
    手勢後，謹慎緩慢後倒，並應注意其他車輛及行人，道路交
    通安全規則第110條第2款亦規定甚明。經查，被告駕駛車輛
    倒車時，未注意後方尚有系爭車輛正停等紅綠燈，仍貿然向
    後倒車，致碰撞系爭車輛，有道路交通事故現場圖、交通事
    故談話紀錄表在卷足憑（見本院卷第67、111頁），足認被
    告未依規定倒車違反前開道路安全規則甚明，應由被告負全
    部過失賠償責任。
　㈢而民法第196條所謂因毀損減損之價額，得以修復費用為估定
    之標準，但以必要者為限，例如修理材料以新品換舊品應予
    折舊，最高法院79年度第9次民庭會議決議闡釋甚明。本件
    被告既過失不法毀損系爭車輛，已如上述，是揆諸前開規定
    ，自應負侵權行為損害賠償責任，則原告以修復金額作為賠
    償金額，自屬有據。又系爭車輛之零件修理既係以新零件更
    換被損之舊零件，是依上說明，自應將零件折舊部分予以扣
    除。查系爭車輛送修而支出修理費135,612元，其中零件111
    ,462元、工資24,150元，此有原告提出之估價單、服務維修
    費清單及電子發票證明聯附卷可稽（見本院卷第31至33頁、
    第47頁）。而依行政院所頒「固定資產耐用年數表」及「固
    定資產折舊率表」之規定，自用小客車之耐用年數為5年，
    依定率遞減法每年折舊千分之369，再參照卷附之系爭車輛
    行車執照影本，其上載明該車係於108年6月出廠（見本院卷
    第27頁，未載日故以15日計算），直至108年12月24日本件
    事故發生日止，實際使用日數約為6月又9日，依「營利事業
    所得稅結算申報查核准則」第95條第8項所定「固定資產提
    列折舊採用定率遞減法，以1年為計算單位，其使用期間未
    滿1年者，按實際使用之月數相當於全年之比例計算之，不
    滿1月者，以月計」。因此，系爭車輛應以使用7月期間計算
    折舊。依此方式核算扣除折舊額後，得請求之零件修理費為
    87,470元（計算式如附表），加計工資24,150元，則被告應
    賠償之必要修理費總計為111,620元（計算式：87,470＋24,1
    50＝111,620）。是以，本件原告請求必要修理費用111,620
    元，自應准許。
  ㈣末按給付無確定期限者，債務人於債權人得請求給付時，經
    其催告而未為給付，自受催告時起，負遲延責任。其經債權
    人起訴而送達訴狀，或依督促程序送達支付命令，或為其他
    相類之行為者，與催告有同一之效力，民法第229條第2項定
    有明文。又遲延之債務，以支付金錢為標的者，債權人得請
    求依法定利率計算之遲延利息。但約定利率較高者，仍從其
    約定利率。應付利息之債務，其利率未經約定，亦無法律可
    據者，年息為百分之五，民法第233條第1項、第203條亦有
    明文。本件原告行使對被告之損害賠償債權，核屬無確定期
    限之金錢債權給付，既經原告起訴而起訴狀繕本經本院於11
    1年4月7日為公示送達（於111年4月27日發生效力），有公
    示送達公告在卷可憑（見本院卷第133頁），被告迄未給付
    ，當應負遲延責任。是原告請求自起訴狀繕本送達被告翌日
    即111年4月28日起至清償日止，按年息百分之5計算之法定
    遲延利息，核無不合。
四、綜上所述，原告依侵權行為及保險代位之法律關係，請求被
    告給付111,620元，及自111年4月28日起至清償日止，按年
    息百分之5計算之利息，為有理由，應予准許。
五、本件係適用簡易訴訟程序所為被告敗訴之判決，依同法第38
    9條第1項第3款規定，應由本院依職權宣告假執行。
六、訴訟費用負擔之依據：民事訴訟法第78條。
中　　華　　民　　國　　111 　年　　5 　　月　　31　　日
                  豐原簡易庭    法  官  廖弼妍
如不服本判決，應於送達後20日內，向本院提出上訴狀並表明上
訴理由，如於本判決宣示後送達前提起上訴者，應於判決送達後
20日內補提上訴理由書（須附繕本）。如委任律師提起上訴者，
應一併繳納上訴審裁判費。
以上為正本係照原本作成。
中　　華　　民　　國　　111 　年　　5 　　月　　31　　日
                                書記官  陳貴卿
附表
折舊時間           金額
第1年折舊值        111,462×0.369×(7/12)=23,992
第1年折舊後價值    111,462-23,992=87,470